臺灣屏東地方法院刑事判決　　　　　　 九十三年度易緝字第三二號
　　公　訴　人　臺灣屏東地方法院檢察署檢察官
　　被　　　告　丙○○
右列被告因違反毒品危害防制條例案件，經檢察官提起公訴（八十六年度偵緝字第二
四六號），本院判決如左：
    主  文
丙○○無罪。
    理  由
一、公訴意旨略以：丙○○於民國八十六年四月二十九日二十三時許，在屏東市○○
    路八八號萊茵河車旅館房間內，被查獲持有第二級毒品安非他命一包（毛重一點
    零六三公克）及鋁箔紙十五小張，因而認為丙○○涉有觸犯毒品危害防制條例第
    十一條第二項持有第二級毒品罪之嫌。
二、按犯罪事實應依證據認定之，無證據不得認定犯罪事實，刑事訴訟法第一百五十
    四條第二項定有明文。再者，認定不利於被告之事實，須依積極證據，茍積極證
    據不足為被告不利事實之認定時，即應為有利於被告之認定，更不必有何有利之
    證據；又，認定犯罪事實所憑之證據，雖不以直接證據為限，間接證據亦包括在
 內；然而無論為直接證據或間接證據，其為訴訟上之證明，須於通常一般人均不
    致有所懷疑，而得以確信其為真實之程度者，始得據為有罪之認定，此有最高法
    院三十年上字第八一六號、七十六年臺上字第四九八六號刑事判例可資參照。
三、本件公訴人認被告涉持有第二級毒品安非他命之嫌，無非以屏東縣警察局屏東分
    局警員於八十六年四月二十九日二十三時許，前往上開汽車旅館臨檢時，在被告
    所在之房間內，查獲房內一只皮包內有上開毒品，而查獲時該房間內僅有被告一
    人，該包毒品及鋁箔紙雖是在甲○○之皮包中查獲，但甲○○已因施用毒品經觀
    察、勒戒，若該包毒品果為甲○○所有，甲○○之持有毒品行為不會遭到另外的
    處罰，應無否認之必要，若為其他人所有，亦無理由藏放於甲○○之皮包中等情
    ，及行政院衛生署藥物食品檢驗局出具，載明該包扣案物品為第二級毒品安非他
    命之檢驗成績書（86.12.16藥檢壹字第8620476號）、載明警員前往上開房間臨
    檢時，房內僅有被告一人在之檢查紀錄表等為據。惟訊之被告則堅詞否認有公訴
    人所指之犯行，辯稱案發當日，其係受甲○○之託，駕車搭載甲○○及甲○○之
    友人（一男二女）到屏東市要訪友，進入該汽車旅館之房間後，其他人均外出，
    而甲○○將其所有之皮包留置於該房間內，嗣於警察進入臨檢後，即在該只甲○○所有之皮包內查到該包安非他命，該包安非他命及鋁箔紙均非其所有等語。
四、經查：
（一）案發當日係由甲○○請被告駕車載甲○○及乙○○（已歿）與另二名友人一同
      到屏東市訪友，不久其即離開該房間外出訪友，離開時有將其皮包留在房間內
      ，而同行之乙○○有施用安非他命之習慣等情，已經證人甲○○結證明確，故
      該查獲扣案毒品之房間既非僅有被告一人使用，則公訴意旨以該房間僅有被告
      在，而推論該包毒品即為被告持有，即與事實不符。
（二）證人甲○○於案發時確實留下一只皮包在上開房間內一節，已經證人甲○○結
      證無誤，而扣案毒品係在證人甲○○之皮包內查獲等情，已經被告於警訊中陳
      明，並經警載明於筆錄上，再該皮包內亦同時發現有一張甲○○之照片，有警
      卷所附之照片可稽，而該張照片確與甲○○口卡上之照片相符，有偵查卷附之
      口卡可憑，故該只查獲毒品之皮包內，既併有甲○○之照片，堪認該只皮包確
      為甲○○所有無誤，可見被告所辯，該包毒品係於甲○○之皮包內查獲一節，
      並非虛言，若該包毒品果為被告所有，以扣案毒品數量之少，被告並無將之寄
      放於甲○○皮包中之必要，再若被告係為免該包毒品為警查獲，大可將該包毒
      品丟棄於馬桶中沖掉，而無必要留在甲○○之皮包中，故該包毒品是否為被告
      所持有，即有可疑。
（三）被告為警查獲後，即經採集尿液送驗，結果為安非他命之陰性反應，此有偵查
      卷附屏東縣衛生局八十六年五月七日屏縣衛檢六字第８６０２２９號檢驗結果
      通知書可憑，則警方既同時查獲上開毒品及鋁箔紙多張，衡情扣案毒品等物若
      果為被告所有，被告亦應有施用毒品之習性，但其尿液卻無安非他命之反應，
      故該包毒品是否果為被告所有，即有可疑。
（四）案發當日與被告及甲○○一同進入上開汽車旅館房間之乙○○有施用安非他命
      之習慣，而乙○○於本案為警查獲後，即不知行蹤，迄本件審理中（九十三年
      ）均未再與甲○○聯絡等情，已經證人甲○○結證屬實，而乙○○已於八十八
      年間死亡，亦有乙○○之戶籍謄本在卷可稽，自無從再行傳訊，故上開汽車旅
      館之房間內，既有曾施用安非他命之乙○○進入，則該包毒品究係被告或乙○○或其他同行之人所有，即有可疑。
五、是公訴人認定被告犯嫌所憑之證據，即未達通常一般人均不致有所懷疑，而得以
    確信其為真實之程度，此外復查無其他積極證據足認被告有何持有第二級毒品安
    非他命之犯行，揆諸前揭法條及判例，自應為被告無罪之諭知。
據上論斷，應依刑事訴訟法第三百零一條第一項，判決如主文。
中    華    民    國    九十三    年      十      月        十三        日
                             台灣屏東地方法院刑事第四庭
                                   審判長法  官  莊鎮遠
                                         法  官  王以齊
                                         法  官  劉敏芳
右正本證明與原本無異。
如不服本判決應於收受本判決送達後十日內向本院提出上訴書狀，其未敘述上訴理由
者，並得於提起上訴後十日內向本院補提理由書狀（均須按他造當事人之人數附繕本
 ）「切勿逕送上級法院」
                                         書記官  薛慧茹
中    華    民    國    九十三    年      十      月        十三      日
